# 求助陈版主，资本公积增加二级科目的疑问。

提问人：liuweisheng 时间：2022-07-15 16:40:39
A公司为BC公司全资母公司，C公司为D公司全资母公司。 2021 年 8 月B公司购买C公司持有D公司全部股权，实现同控。
B公司注册资本 20 亿，实收资本 0 。D公司注册资本 2 亿， 21 年初实收资本 2 亿元。D公司 21 年 5 月收到C公司注资款 1 亿，计入资本公积-资本溢价。
B公司 21 年合并报表是增加资本公积-资本溢价还是其他资本公积增加 1 亿，谢谢版主解惑。

回答人：chenyiwei
B公司 21 年合并报表仍然是增加资本公积——资本溢价。这同样是股东对公司出资的权益性交易。